# 国有产权划转可以按照不低于审计确认的值作为转让定价依据的文件

提问人：tony868lamy 时间：2011-04-25 11:26:59
各位：国有产权转让不需要进行资产评估的文可否提供一下。

回答人：chenyiwei
企业国有资产的评估，目前主要由国务院 91 号令、《国有资产评估管理若干问题的规定》（财政部令第 14 号）、《企业国有资产评估管理暂行办法》（国资委令第 12 号）、《金融企业国有资产评估监督管理暂行办法》（财政部令第 47 号）、国务院国资委《关于加强企业国有资产评估管理工作有关问题的通知》（国资委产权[2006]274号）规范。你可以在这些规定中查找一下。

回答人：chenyiwei
回复 藤椅 tony868lamy 的帖子再找了一下，你所指的文件是否为《关于中央企业国有产权协议转让有关事项的通知》（国资发产权[2010]11号）？